# 陈版：外债转资本是否要评估？

提问人：5566 时间：2013-06-21 12:09:16
《公司债权转股权登记管理办法》中提到要评估，那外商投资企业外债转资本是否受该文件规范？

回答人：chenyiwei
从工商规定的角度看，《公司债权转股权登记管理办法》并未规定对境外债权人以外商投资企业所欠外债转为对其出资的情形可以不受该文件规范。鉴于工商和外管的职责分工不同，我理解这一规定不影响外债在外管局的登记处理程序，但在工商登记机关申请办理变更登记时，可能需出具对用作出资的债权的评估报告。当然，鉴于外商投资公司的相关法律法规规定与公司法还存在一定的冲突，所以也不排除作出某些特殊的衔接处理（就像“工商外企字[2006]81号、 102 号”中的特殊处理规定那样）。
请各位实际操作过外商投资企业外债转资本的网友谈谈你们所遇到的实际操作，谢谢！